【裁判字號】    97,交聲,465
【裁判日期】    970606
【裁判案由】    違反道路交通管理處罰條例聲明異議
【裁判全文】
臺灣士林地方法院交通事件裁定         97年度交聲字第465號
原處分機關  臺北市交通事件裁決所
異  議  人
即受處分人  甲○○
上列受處分人因違反道路交通管理處罰條例案件，對於臺北市交
通事件裁決所民國97年4 月15日所為之處分（原處分案號：北市
裁二字第裁22-AV0000000號），聲明異議，本院裁定如下：
    主  文
原處分撤銷。
甲○○汽車所有人，因汽車駕駛人停車時，在禁止臨時停車處所
停車，處罰鍰新臺幣玖佰元。
    理  由
一、按禁止臨時停車線為紅色實線，用以指示禁止臨時停車路段
    ，道路交通標誌標線號誌設置規則第169 條第1 項、第2 項
    定有明文，而禁止臨時停車處所不得停車，道路交通安全規
    則第112 條第1 項第1 款亦有明文。又汽車駕駛人停車時，
    在禁止臨時停車處所停車者，處新臺幣（下同）600 元以上
    1,200 元以下罰鍰，道路交通管理處罰條例第56條第1 項第
    1 款亦有明文。
二、原處分意旨略以：異議人甲○○所有之車牌號碼AN-7427 號
    自小客車，於民國97年2 月13日上午8 時5 分許，在臺北市
    ○○路26巷違規停車，經警逕行舉發「在禁止臨時停車處所
    停車」之違規，依道路交通管理處罰條例第56條第1 項第5
    款「在顯有妨礙他人通行處所停車」之規定，處罰鍰900 元
    。
三、異議意旨略以：該處一直都有人在停車，且地上也無劃紅黃
    線，亦無標示不可停車云云。
四、經查，本件異議人甲○○所有之上開自小客車，確有於前揭
    時、地，停放在劃有紅線路段之事實，此有舉發通知單1 張
    及採證照片2 張在卷可憑，而依上開採證照片觀之，異議人
    所有上開車輛停放之地點，確係劃設有紅色實線，顯見該處
    屬於禁止臨時停車之處所，甚為明確。異議人雖以前詞置辯
    ，然本件違規地點即臺北市○○路26巷之禁停紅線確係臺北
    市交通管制工程處所劃設等情，有臺北市交通管制工程處97
    年3 月31日北市交工程字第09731377000 號函1 紙附卷可稽
    。而臺北市道路交通標線之設置，乃臺北市交通管制工程處
    本於法令授權範圍內，基於權責對於各項行政措施包括道路
    設計、交通號誌、標誌、標線之設置與更動等事項，為具體
    裁量、規劃，俾達到道路使用效能、維持交通秩序及保障道
    路使用人往來便利與安全之行政目的，除行政措施明顯違法
    外，法院無從審查行政機關基於裁量權限所為標線規劃是否
    適當之問題。是以在上開禁止臨時停車標線尚未變更前，異
    議人自應遵守該標線之指示不得停車，以維持道路交通標線
    之設置目的，實屬當然。至異議人另辯稱上開路段一直都有
    人在停車云云，惟縱認屬實，然異議人究不能執他人違規事
    實而主張其自身亦有違規之權利。是異議人所有之上開車輛
    ，在劃設有紅線路段違規停車之行為，堪以認定，其以前揭
    情詞置辯，均不足採。
五、綜上所述，異議人所有之上開車輛確有於前揭時、地，在劃
    設有紅線禁止臨時停車處所違規停車之事實，已堪認定，自
    應依道路交通管理處罰條例第56條第1 項第1 款之規定予以
    處罰。原處分機關未審究異議人停放地點為劃有紅色實線禁
    止臨時停車處，遽以異議人在顯有妨礙他人通行處所停車為
    由，依道路交通管理處罰條例第56條第1 項第5 款之規定，
    科以罰鍰900 元之處罰，揆諸前揭說明，即有未洽。至原處
    分機關未自行撤銷原處分而另為適法處分，或以正式之處分
    書為更正原處分，僅於本件「臺北市交通事件裁決所對違反
    道路交通管理事件不服裁決聲明異議案件移送書」內之「事
    實欄」中，記載：「本所97年4 月15日北市裁二字第裁22-A
    V0000000號裁決書舉發違規事實誤植為在顯有妨礙他人通行
    處所停車，應更正為在禁止臨時停車處所停車」，自不生更
    正或另為適法處分之效力，故仍應由本院撤銷原處分，並由
    本院於同一事實範圍內認定異議人之上開行為亦屬違規，另
    依道路交通管理處罰條例第56條第1 項第1 款之規定，改裁
    處如主文第二項所示之處罰，以期適法。
據上論斷，應依道路交通案件處理辦法第20條前段，裁定如主文
。
中    華    民    國    97    年    6     月    6     日
                  交通法庭法  官    許碧惠
以上正本證明與原本無異。
如不服本裁定，應於裁定送達後5 日內，向本院提出抗告狀。
                          書記官    徐仁豐
中    華    民    國    97    年    6     月    6     日


司法院資訊處製作；財團法人民間司法改革基金會備份。
